【裁判字號】    95,易,1381
【裁判日期】    951031
【裁判案由】    竊盜
【裁判全文】
臺灣高雄地方法院刑事判決              95年度易字第1381號
公  訴  人  臺灣高雄地方法院檢察署檢察官
被      告  乙○○
                    （另案於臺灣台中看守所羈押中）
上列被告因竊盜案件，經檢察官提起公訴（95年度偵字第19469
號），被告就被訴事實為有罪之陳述，經本院合議庭裁定由受命
法官獨任進行簡式審判程序，本院判決如下：
    主  文
乙○○攜帶兇器於夜間侵入住宅竊盜，累犯，處有期徒刑壹年肆
月。扣案手電筒、十字起子各壹支、自製鑰匙貳支、黑色手套壹
雙均沒收。
    事實及理由
一、犯罪事實：陳進倉前有多次竊盜前科，最近一次係於民國94
    年間因竊盜案件，經臺灣臺中地方法院以94年度易字第2096
    號判處有期徒刑8 月並確定，經發監執行，甫於95年5 月31
    日執行完畢，翌日出監。詎其仍不知悔改，基於意圖為自己
    不法所有之犯意，於95年7 月16日日出前之上午4 時59 分
    許，攜帶其所有客觀上具危險性可供凶器使用之十字起子1
    支及其他工具（手電筒1 支、鑰匙2 支、黑色手套1 雙），
    前往高雄縣旗山鎮○○○路611 巷12號甲○○住宅，手戴黑
    色手套以上開鑰匙、十字起子、手電筒等工具開啟甲○○住
    宅門鎖後，侵入該處竊取屋內新台幣（下同）260 元（50
    元硬幣5 枚、10元硬幣1 枚）、金戒指1 只（價值約2,300
    元）、藍寶石戒指1 只（價值約15,000元）、鑽石戒指1 只
    （價值約6,00 0元），得手後，乙○○未立即離開現場，仍
    滯留屋內搜尋財物。適於同日上午5 時10分許，甲○○返家
    時發現大門未關，進入房間後發現乙○○在房內，乙○○立
    即逃離現場，甲○○隨即自後追捕並報警，後於同日上午6
    時20分許，乙○○在高雄縣旗山鎮○○街23號前，為警當場
    查獲，並起獲乙○○上開所竊得之50元硬幣5 枚、10元硬幣
    1 枚、金戒指1 只、藍寶石戒指1 只、鑽石戒指1 只（均已
    發還甲○○）及乙○○所有供上開竊盜所用之手電筒、十字
    起子各1 支、自製鑰匙2 支、黑色手套1 雙。案經高雄縣政
    府警察局旗山分局報請臺灣高雄地方法院檢察署檢察官偵查
    起訴。
二、認定事實所憑之證據：
  (一)被告乙○○於警詢、偵訊及本院審理時之自白。
  (二)被害人甲○○於警詢中之指述（見警卷第3至5頁）。
  (三)扣押筆錄、扣押物品目錄表、贓物認領保管單各1 份、犯罪
    工具及所竊得財物之照片共4 幀（以上見警卷第9 頁、第11
    至14頁）。
  (四)中華民國95年日出日沒時刻表1 份（見偵卷第22頁）。
三、按刑法上所謂兇器，其種類並無限制，凡客觀上對於人之生
    命、身體、安全構成威脅，具有危險性之兇器均屬之，且祇
    須行竊時攜帶此種具有危險性之兇器為已足，並不以攜帶之
    初有行兇之意圖為必要（最高法院79年度台上字第5253號判
    例意旨參照）。經查，被告攜以行竊之十字起子1 支，長約
    10.5公分，前端為金屬材質，質地堅硬且尖銳等情，業經本
    院當庭勘驗在卷（見本院卷第58頁），客觀上足以對人之身
    體、安全構成威脅，顯為具有危險性之兇器無訛。另按稱夜
    間者，為日出前，日沒後。經查，95年7 月16日在高雄地區
    之日出時間為上午5 時23分，有中華民國95年日出日沒時刻
    表1 份在卷可憑（見偵卷第22頁），是被告於95年7 月16日
    日出前之上午4 時59分許，侵入被害人住宅行竊，自屬於夜
    間侵入住宅竊盜。是核被告所為，係犯刑法第321 條第1 項
    第3 款、第1 款之攜帶兇器於夜間侵入住宅竊盜罪。又被告
    前因竊盜案件，經臺灣臺中地方法院以94年度易字第2096號
    判處有期徒刑8 月並確定，經發監執行，甫於95年5 月31日
    執行完畢，有臺灣高等法院被告前案紀錄表1 份在卷可按，
    其受徒刑之執行完畢，5 年以內故意再犯有期徒刑以上之罪
    ，為累犯，依法加重其刑。爰審酌被告前有多次竊盜前科，
    有臺灣高等法院被告前案紀錄表1 份在卷可按，素行不佳，
    其不思正途以獲取所需，竟率爾攜帶兇器、於夜間侵入他人
    住宅竊取財物，危害社會治安非輕。另衡其犯後坦承犯行，
    犯後態度尚佳，且其所竊得之財物均已發還被害人領回，實
    害稍有減輕及其犯罪之動機、目的、所生危害、智識程度國
    小畢業、生活狀況小康等一切情狀，量處如主文所示之刑，
    以資懲儆。扣案手電筒、十字起子各1 支、自備鑰匙2 支、
    手套1 雙，均為被告所有供本件犯罪所用之物，業據被告於
    本院審理時供承在卷（見本院卷第49、59頁），爰依刑法第
    38條第1 項第2 款規定，予以宣告沒收。
據上論斷，應依刑事訴訟法第273 之1 第1 項、第284 條之1 、
第299 條第1 項前段，刑法第321 條第1 項第3 款、第1 款、第
47條第1 項、第38條第1 項第2 款，判決如主文。
本案經檢察官丙○○到庭執行職務。
中    華    民    國    95    年    10    月    31    日
                  鳳山刑事第一庭  法  官  林永村
以上正本證明與原本無異。
如不服本判決，應於判決送達後10日內，向本院提出上訴狀。
中    華    民    國    95    年    10    月    31    日
                                  書記官  李祥銘
附錄本判決論罪之法條：
中華民國刑法第321條：
犯竊盜罪而有左列情形之一者，處6 月以上、5 年以下有期徒刑
：
一  於夜間侵入住宅或有人居住之建築物、船艦或隱匿其內而犯
    之者。
二  毀越門扇、牆垣或其他安全設備而犯之者。
三  攜帶兇器而犯之者。
四  結夥三人以上而犯之者。
五  乘火災、水災或其他災害之際而犯之者。
六  在車站或埠頭而犯之者。
前項之未遂犯罰之。


司法院資訊處製作；財團法人民間司法改革基金會備份。
